臺灣高等法院民事裁定　　　　　　　　　100年度抗字第502號
抗　告　人　高美英
代　理　人　鍾明建律師
相　對　人　毛應遂
上列當事人間返還提存物事件，抗告人對於中華民國100年2月25
日臺灣臺北地方法院100年度事聲字第59號所為裁定提起抗告，
本院裁定如下：
    主  文
抗告駁回。
抗告訴訟費用由相對人負擔。
    理  由
一、本件抗告人於原法院聲請及抗告意旨略以：伊與相對人間因
    假扣押事件，前遵原法院94年度裁全字第10052號假扣押裁
    定提存13萬3,000元，而聲請對相對人假扣押執行，並以臺
    灣士林地方法院（下稱士林地院）94年度存字第2695號提存
    在案。茲因假扣押之本案訴訟業經判決確定終結，伊曾於民
    國（下同）98年4月6日以相對人之戶籍地址即「台北市○○
    區○○路2段281巷6弄14號3樓」寄發律師函催告相對人行使
    權利，惟相對人逾期未受領。嗣伊得知相對人另居住於「台
    北市○○區○○路2段261巷5號5樓」，復對該居所地為送達
    ，並經相對人受領在案，有郵政掛號郵件收件回執為證；是
    伊實已合法催告相對人行使權利，而相對人迄今未行使，伊
    依法即聲請請求返還提存物，乃原法院司法事務官以99年度
    司聲字第1464號處分駁回抗告人之聲請，抗告人不服聲明異
    議，原裁定仍駁回抗告人之異議，為此提起本件抗告等語。
二、經查：
  (一)按送達於應受送達人之住居所、事務所或營業所行之。但在
    他處會晤應受送達人時，得於會晤處所行之，民事訴訟法第
    136條第1項固定有明文，惟此必須應受送達人確實有收受該
    送達文書，始有上開規定之適用。
  (二)抗告人主張其於98年4月6日以相對人之戶籍地址即「台北市
    ○○區○○路2段281巷6弄14號3樓」寄發律師函催告相對人
    行使權利，惟相對人逾期未受領。嗣伊查知相對人另居住於
    「台北市○○區○○路2段261巷5號5樓」，復以99年7月19
    日律師函對上開居所地為送達等情，固據其提出招領逾期信
    函及回執、99年7月19日律師函及郵政掛號郵件收件回執為
    憑【見原法院卷第7至10頁、原法院99年度司聲字第1464號
    卷（下稱司聲卷）第50至51頁】。惟查本件相對人之戶籍係
    設於「台北市○○區○○路2段281巷6弄14號3樓」，有相對
    人之戶籍謄本在卷可參（見司聲卷第44頁）。而抗告人上揭
    催告相對人行使權利之律師函，係寄送至「台北市○○區○
    ○路2段『216』巷5號5樓」，並非相對人之戶籍地址，此觀
    上開律師函之郵件回執上記載甚明（見司聲卷第50頁），則
    本件是否已合法送達予相對人，即屬有疑。且上開律師函所
    送達地址已與抗告人所自陳相對人之現居所「台北市○○區
    ○○路2段『261』巷5號5樓」不符，而該送達地址「台北市
    ○○區○○路2段216巷5號5樓」，而經原法院函請臺北市政
    府警察局萬華分局（下稱萬華分局）查詢結果，並無「台北
    市○○區○○路2段216巷5號5樓」門牌號碼存在，有萬華分
    局99年12月24日查訪紀錄表、臺北市政府民政局門牌檢索系
    統表附卷可參（見司聲號卷第65、66頁）。則抗告人對一不
    存在之住址為送達，自難認已生合法送達之效力。
  (三)抗告人雖主張其上開送達回執之地址係誤載為「臺北市○○
    路○段216巷5號5樓」，實則已經相對人受領，此觀上開律
    師函回執上蓋有相對人之印章可知云云。然僅憑該郵件回執
    上蓋有相對人之印章，實難以證明相對人本人確實有收受該
    催告函，抗告人復未提出其他事證以實其說，自難認抗告人
    通知行使權利之意思表示確已合法送達於相對人。是原法院
    司法事務官處分駁回抗告人聲請返還提存物之請求，及原裁
    定駁回抗告人之聲明異議，於法並無不合，抗告意旨指摘原
    裁定不當，求予廢棄，為無理由，應予駁回。
據上論結，本件抗告為無理由，依民事訴訟法第495條之1第1項
、第449條第1項、第95條、第78條，裁定如主文。
中    華    民    國   100    年    7     月    29    日
                    民事第二十庭
                        審判長法  官  張  蘭
                              法  官  王漢章
                              法  官  黃莉雲
正本係照原本作成。
不得抗告。
中    華    民    國   100    年    8     月    1     日
                              書記官  魏汝萍